【裁判字號】    97,交抗,218
【裁判日期】    970530
【裁判案由】    違反道路交通管理處罰條例
【裁判全文】
臺灣高等法院交通事件裁定             97年度交抗字第218號
抗  告  人
即受處分人  甲○○
上列抗告人因違反道路交通管理處罰條例案件，不服台灣台北地
方法院，中華民國九十六年十二月三十一日所為裁定（九十六年
度交聲字第一四六五號），提起抗告，本院裁定如下：
    主  文
抗告駁回。
    理  由
一、抗告意旨略以：「(一)（台灣）台北地方法院對本案被異議人
    （員警李錫君）之陳述即作成判決（裁定）一事，顯有不合
    法之情節，蓋員警李錫君之判斷能力有重大失準之情況，異
    議人（即受處分人甲○○）無法同意員警李錫君之執法能力
    下，決定拒絕同意簽收罰單，此乃異議人與員警間之對事實
    認定不同所致。(二)如貴院對『停車車種不依規定』之理由採
    信員警執法之依據，試問在異議人擁有自小客車，並開自小
    客車前往離住家僅數百公尺遠之油漆店購買油漆時，當時到
    達時僅有貨車裝卸車格為空車位，況且異議人未開車門，亦
    未離開現場，絕無作停車之意圖，如何據以認定為『停車車
    種不符』？(三)如貴院欲採信事發當時之現場目擊證人時，請
    貴院傳事發當時現場（昆明街二一四號騎樓前）之賣早餐攤
    一年輕男孩，該男孩可為過程作證，可供貴院作客觀之判斷
    …異議人旅居美國紐約時，紐約市警車上有三個鮮明之英文
    字…禮貌…專業…尊敬…即便在中國大陸，公安局上亦高掛
    『為人民服務』…試問被異議人（取締警員）對職業上之口
    號和標準是如何…」等語。
二、按汽車在停車場內或路邊准停車處所停車時，應依規定停放
    ，不得紊亂，並應依停車時間、位置、方式及車種之規定，
    道路交通安全規則第一百十二條第一項第十四款、第十六款
    分別定有明文。次按汽車駕駛人停車時，停車時間、位置、
    方式、車種不依規定者，處新台幣（下同）六百元以上一千
    二百元以下罰鍰，道路交通管理處罰條例第五十六條第一項
    第九款亦有明文。另行為人有違反道路交通管理處罰條例之
    情形者，應填製舉發違反道路交通管理事件通知單，並於被
    通知人欄予以勾記，當場舉發者，如被查獲之駕駛人為受處
    分人，應將通知單填記後交付該行為人簽名或蓋章收受之，
    拒絕簽章者，並記明其事由，視為已收受，違反道路交通管
    理事件統一裁罰基準及處理細則第十一條第一項第一款定有
    明文。
三、經查：
  (一)台北市政府警察局交通警察大隊萬華分隊警員李錫君於民國
    九十六年七月二十七日上午九時三十五分許，在台北市○○
    街二一四號前，取締抗告人即受處分人甲○○，將所駕駛之
    ＣＲ－七三八七號自用小客車停在貨車裝卸專用停車區，當
    場填製台北市政府警察局北市警交字第ＡＥＶ六五一九八二
    號舉發違反道路交通管理事件通知單，舉發受處分人停車車
    種未依規定，處分人拒絕簽收，舉發機關遂以郵寄方式將舉
    發通知單送達受處分人，嗣受處分人未於應到案日期（九十
    六年八月十一日）前向原處分機關提出申訴，經原舉發單位
    調查結果，仍認受處分人有前揭違規行為，原處分機關乃於
    九十六年十月十二日北市裁四字第裁二二－ＡＥＶ六五一九
    八二號違反道路交通管理事件裁決書（下稱裁決書），依道
    路交通管理處罰條例第五十六條第一項第九款及違反道路交
    通管理事件統一裁罰基準表之規定，裁處受處分人罰鍰一千
    二百元，受處分人於收受該裁決書後於期限內聲明異議等情
    ，有上開舉發通知單、裁決書、聲明異議狀、台北市政府警
    察局萬華分局九十六年十一月二十八日北市警萬分交字第○
    九六三四○六○○○○書函等（原審卷第三頁至第八頁、第
    十三頁、第十四頁）附卷可稽。
  (二)台北市○○街二一四號前停車格，依現場設置牌面標示為貨
    車裝卸專用停車區，並無標示一般小型車卸貨可停放一節，
    有台北市政府警察局萬華分局九十六年十一月二十八日北市
    警萬分交字第○九六三四○六○○○○號書函（原審卷第十
    三頁、第十四頁）可稽，而受處人於上述時、地，為萬華交
    通分隊警員李錫君取締將自用小客車停放在貨車裝卸專用停
    車區之交通違規行為，已據證人李錫君於九十六年十二月二
    十一日原審調查程序時具結證述：「…（請陳述受處分人當
    時違規情形?）我在九十六年七月二十七日上午九時三十五
    分，在昆明街二一四號前，我當時發現車號ＣＲ－七三八七
    自用小客車佔用卸貨停車格位，有請駕駛人當場出示駕照行
    照當場製單舉發…這個地方是貨車專用卸貨區，他是自用小
    客車，不得停放…」（原審卷第十八頁反面）等語綦詳，並
    提出舉發當時採證照片四紙（原審卷第二十一頁、第二十二
    頁）為證，經檢視卷附採證照片，受處分人所有之ＣＲ－七
    三八七號自用小客車確係停在貨車裝卸區，對此受處分人於
    聲明異議狀、抗告狀並不否認，且依受處分人於聲明異議狀
    之陳述：「…九十六年七月二十七日駕駛自小客車…前往台
    北市○○街二二○號裕豐油漆行購買油漆…當日上午九時多
    油漆行尚未營業，附近路口收費停車格皆已滿…」（原審卷
    第四頁），可見受處分人係為等待裕豐油漆行開門營業，以
    入店內購買所需油漆，而附近路口收費停車格無空位可供停
    車，遂將所駕駛之自用小客車停在貨車裝卸區等候，再依卷
    附之舉發通知單記載之違規時間，即警員楊錫君上前取締時
    間為當日上午九時三十五分許（該時間下方另書寫「九時二
    十八分許」，即警員發現時間），受處分人係於該日上午九
    時多，即將車停在貨車裝卸區，已超過臨時停車三分鐘時間
    ，受處分人自是將車停在貨車裝卸區，所稱無停車之意圖，
    並不足採。受處分人有於上揭時地，將其所有自小客車停放
    於卸貨專用停車格之違規行為，堪以認定。
四、原審法院認受處分人確有於前揭時、地，將自用小客車停放
    在貨車裝卸專用停車區之停車車種未依規定之交通違規行為
    ，及逾越應到案期限六十日以上，原處分機關依道路交通管
    理處罰條例第五十六條第一項第九款及違反道路交通管理事
    件統一裁罰基準表之規定，裁處罰鍰一千二百元，即屬有據
    ，核無違法或不當之處，因而駁回受處分人之異議聲明。經
    核原裁定認事用法並無不合，受處分人抗告意旨仍執前詞，
    否認違規，指摘原裁定不當為無理由，應予駁回。
五、據上論結，應依道路交通案件處理辦法第二十六條，刑事訴
    訟法第四百十二條，裁定如主文。
中    華    民    國    97    年    5     月    30    日
                  刑事第十三庭  審判長法  官   曾德水
                                      法  官   梁耀鑌
                                      法  官   林婷立
以上正本證明與原本無異。
不得再抗告。
                                      書記官   王增華
中    華    民    國    97    年    6     月    3     日


司法院資訊處製作；財團法人民間司法改革基金會備份。
